最　高　行　政　法　院　裁　定
　　　　　　　　　　　　　　　　　　 96年度裁字第01088號
抗　告　人　甲○○
上列抗告人因與相對人臺北縣政府稅捐稽徵處間地價稅事件，對
於中華民國95年8月25日臺北高等行政法院95年度訴字第2262號
裁定提起抗告，本院裁定如下︰
　　主  文
抗告駁回。
抗告訴訟費用由抗告人負擔。
　　理  由
一、按抗告法院認抗告為不合法或無理由者，應為駁回抗告之裁
    定。次按「送達於住居所、事務所、營業所或機關所在地不
    獲會晤應受送達人者，得將文書付與有辨別事理能力之同居
    人、受僱人或願代為收受而居住於同一住宅之主人（第1項
    ）。前條所定送達處所之接收郵件人員，視為前項之同居人
    或受雇人（第2項）。」行政訴訟法第72條定有明文。
二、本件原審以：相對人94年12月8日北稅法字第0940151728號
    復查決定書，係於94年12月16日送達，有送達證書影本附訴
    願卷第12頁可稽，已生合法送達之效力。抗告人若不服該復
    查決定之處分，依訴願法第14條第1項規定，應自原處分（
    復查決定書）達到之次日起30日內提起訴願，又本件抗告人
    之住居所在臺北縣，不予扣除在途期間，抗告人提起訴願之
    期間末日為95年1月16日（期間末日原為95年1月15日為星期
    日，以翌日代之）；然抗告人遲至95年1月20日始提起訴願
    ，此有訴願書上所蓋臺北縣政府法制室收文戳記附訴願卷可
    按；是抗告人提起訴願已逾法定不變期間，揆諸訴願法第14
    條第1項、第3項規定，自為法所不許。訴願機關以其訴願逾
    期，自程序上為不受理決定，核無不合。抗告人復對之提起
    行政訴訟，即屬不備起訴要件，顯不合法等詞，為判斷基礎
    ，因而駁回抗告人於原審之訴。
三、抗告意旨略以：（一）相對人未提出抗告人收受復查決定書
    之簽收回執。（二）抗告人因外出一週，未收到復查決定書
    ，至94年12月24日始簽收，自該日起算30日，訴願期限應於
    95年1月24日始屆滿云云。
四、本院查：本件復查決定書，係於94年12月16日由抗告人住所
    所在之思源第1家管理委員會人員溫丁貴簽收，此有郵務送
    達證書附訴願卷可憑。溫丁貴既為上訴人住所所在公寓大廈
    管理委員會之管理人員，應認係抗告人之接收郵件人員，依
    前開規定及說明，本件復查決定書由溫丁貴代收，自已發生
    送達之效力，不待抗告人親自收受始發生送達效力，縱抗告
    人因事外出，亦然。另本件復查決定書之送達回執，附於訴
    願卷可查，相對人並將全卷提出於原審及本院，抗告人謂相
    對人未提出云云，並不足取。基上所述，抗告人所述，俱不
    足採，本件原裁定並無不合，抗告意旨求為廢棄，為無理由
    ，應予駁回。
五、依行政訴訟法第104條、民事訴訟法第95條、第78條，裁定
    如主文。
中　　華　　民　　國　　96　　年　　5　　 月　　17　　日
                  第二庭審判長法  官　鄭　淑　貞
                              法  官  黃　合　文
                              法  官　吳　明　鴻
                              法  官　鄭　小　康
                              法  官　帥　嘉　寶
以  上  正  本  證  明  與  原  本  無  異
中　　華　　民　　國　　96　　年　　5　　 月　　18　　日
　　　　　　　　　　　　　　　書記官　阮　桂　芬
